臺灣臺東地方法院刑事判決　　　　　　　　　　　　　九十四年度易字第一六號
　　公　訴　人　臺灣臺東地方法院檢察署檢察官
　　被　　　告　丁○○
右列被告因竊盜案件，經檢察官提起公訴（九十三年度偵字第二三一二號），及移
併辦（臺灣臺東地方法院檢察署九十四年度偵字第一二五一、一三二一號），本院判
決如左：
    主  文
丁○○共同連續攜帶兇器竊盜，累犯，處有期徒刑玖月，扣案之鐵鎚、鐵鋸、鐵鉗各
壹把、活動扳手壹支、扳手陸支、鐵枝柒支及繩索壹條均沒收。
    事  實
一、丁○○前因竊盜案件，經本院於民國九十一年十二月三十日以九十一年度易字第
    八○號判處有期徒刑十月確定，於九十三年一月一日執行完畢，仍不知悔改，基
    於意圖為自己不法所有之概括犯意：(1)於九十三年十月五日中午十二時許，明知
    在臺東縣臺東市○○街與仁八街街口空地處上所擺放，由不詳姓名年籍之人所竊
    取之路面警示標誌牌四十面為他人所有之物，竟與己○○（所犯竊盜罪業經本院
    判決確定）基於共同之犯意聯絡，持其所有客觀上可作為兇器使用之鐵鎚、活動
    扳手各一支及扳手五支，己○○亦持其所有之扳手一支，由丁○○駕駛三輪車隨
    同己○○前往上開處所竊取其中標誌牌七面，並將竊得之標誌牌載往臺東縣臺東
    市○○路四巷九之一號租處旁空地予以焚燒，以利出售予回收業者牟利。嗣於同
    日下午五時三十分許，為警循線查獲，並當場扣得鐵鎚、活動扳手各一支及扳手
    六支；(2)再於九十四年五月十四日凌晨零時二十分許，在臺東縣臺東市○○路○
    段一三○號前撿拾鐵絲一截後，以之發動乙○○所有之綠色三輪車一輛而竊取之
    ，並將車身改漆成黑色，供己代步使用，嗣經乙○○於同年五月二十五日下午一
    時四十五分許，在臺東市○○路○段二九號前發現丁○○正欲騎乘上開三輪車，
    旋報警當場逮捕丁○○，始查知上情；(3)又於九十四年六月五日，騎乘向不知情
    之友人周重森借得之三輪車，並持客觀上可為凶器使用之鐵鋸、鐵鉗各一把，及
    繩索一條、鐵枝七支，前往臺東縣臺東市○○路○段廢棄九孔養殖場旁都蘭幹線
    三四○Ｘ五電線桿處，拾取他人置於路旁之便梯一座，靠放在電線桿上，攀爬而
    上，再利用上開鐵枝、繩索等工具，續攀登至電線桿上端變壓器處，正擬以鐵鋸
    鋸斷固定螺絲栓之方式，著手竊取臺灣電力公司臺東服務處所有之變壓器時，適
    為員警當場查獲，始未得逞。
三、案經臺東縣警察局移送臺灣臺東地方法院檢察署檢察官偵查起訴及移送併案審理
    。
    理  由
一、訊據被告丁○○對於右揭事實欄(2)、(3)之竊盜犯行坦承不諱，核與被害人乙○○
    於偵查中及證人周重森、丙○○於警詢時證述之情節相符。此外，復有照片四幀
    、贓物認領保管單一紙、扣案之鐵絲一截（以上為事實(2)部分）及刑案現場平面
    圖一紙、照片六幀、扣案之鐵鋸、鐵鉗各一把、鐵枝七支及繩索一條（以上為事
    實(3)部分）可資佐證。足徵被告任意性自白與事實相符，被告上開竊盜犯行洵堪
    認定。
二、被告固坦承於前揭時地，攜帶鐵鎚、活動扳手等物，夥同己○○搬運標誌牌七面
    乙情，惟辯稱：係己○○以新臺幣（下同）三百元雇伊去搬運，伊並無竊取意思
    云云。經查：
（一）右揭犯罪事實，業經被害人戊○○於偵查中、證人黃冠豪於警詢中及證人己○○於本院審理時證述明確，此外，復有贓證物品領據一紙、現場照片十三幀、
      扣案鐵鎚、活動扳手各一支、扳手六支可資佐證。
（二）被告固辯稱係己○○雇用伊前往搬運標誌牌云云，惟此業據證人己○○於本院
      審理時證述：「（問：你有無出錢僱請被告載這些標誌牌？）沒有。」等語明
      確（見本院九十四年八月十二日審判筆錄），而被告自承上開標示牌約值四百
      元，若謂己○○以三百元雇用被告，大費周章開車前往竊取，僅在圖區區一百
      元之利，乃不合於情理，足見證人己○○證稱：是伊看被告沒有錢，所以帶被
      告去拿標誌牌等語應可採信，被告確係與己○○共同行竊無疑。
（三）綜上，被告所辯，無非卸責之詞，本件事證明確，被告上開竊盜犯行洵堪認定
      ，應依法論科。
三、按刑法第三百二十一條第一項第三款之攜帶兇器竊盜罪，係以行為人攜帶兇器竊
    盜為其加重條件，此所謂兇器，其種類並無限制，凡客觀上足對人之生命、身體
    、安全構成威脅，具有危險性之兇器均屬之，且祇須行竊時攜帶此種具有危險性
    之兇器為已足，並不以攜帶之初有行兇之意圖為必要。本件被告於事實欄(1)、(3)
    所攜至竊所之鐵鎚、鐵鋸及扳手等物，俱為金屬製品，可用以拆卸標誌牌、鋸斷
    螺絲栓，足見該等工具功能完整，以之做為器械會對人之身體造成傷害，客觀上
    均對人之身體、生命具有危險性，被告攜帶上開工具行竊，自屬攜帶兇器竊盜。
    核被告如事實欄(1)所為，係犯刑法第三百二十一條第一項第三款之攜帶兇器竊盜
    罪，如事實欄(2)所為，係犯同法第三百二十條第一項之竊盜罪，如事實欄(3)所為
    ，雖已著手竊取財物，然尚未將財物置於自己實力支配下，即為被害人發現報警
    查獲，核屬未遂，故係犯刑法第三百二十一條第二項、第一項第三款之攜帶兇器
    竊盜未遂罪，其與己○○間就上開事實欄(1)之攜帶兇器竊盜罪有犯意之聯絡及行
    為之分擔，均為共同正犯。又被告先後三次所為竊盜犯行，時間緊接，所犯係構
    成要件相同之罪名，顯係基於概括之犯意反覆為之，應依連續犯規定論以情節較
    重之刑法第三百二十一條第一項第三款之攜帶兇器竊盜罪，並依法加重其刑。另
    移送併案審理部分（即犯罪事實(2)、(3)），雖未據檢察官起訴，然此部分犯行與
    起訴之竊盜部分有連續犯之裁判上一罪關係，已如前述，本院自得併予審理，附
    此敘明。查被告前因竊盜案件，經本院於九十一年十二月三十日以九十一年度易
    字第八○號判處有期徒刑十月確定，於九十三年一月一日執行完畢，有臺灣高等
    法院被告全國前案紀錄表在卷可按，其於五年內再犯本件有期徒刑以上之罪，為
    累犯，應依法加重其刑，並依法遞加重之。爰審酌被告曾犯竊盜罪、素行不佳、
    犯罪之目的在貪圖不法利益、犯罪之手段、所得非鉅及犯後已坦承部分犯行等一
    切情狀，量處如主文所示之刑。扣案之鐵鎚、鐵鋸、鐵鉗各一把、活動扳手一支
    、扳手六支、鐵枝七支及繩索一條等物，為被告及共犯己○○所有供犯罪所用之
    物，業據被告共犯己○○供承在卷，爰依刑法第三十八條第一項第二款規定宣告
    沒收。至扣案之鐵絲一截，係被告於竊所拾得，用以行竊三輪車之物，並非被告
    所有，亦非違禁物，爰不另為沒收之宣告，併此敘明。
據上論斷，應依刑事訴訟法第二百九十九條第一項前段，刑法第二十八條、第五十六
條、第三百二十一條第一項第三款、第四十七條、第三十八條第一項第二款，判決如
主文。
本案經檢察官甲○○到庭執行職務。
中      華      民      國    九十四    年      八      月    二十四    日
                                      臺灣臺東地方法院刑事第三庭
                                          審判長法  官  楊力進
                                                法  官  連雅婷
                                                法  官  范乃中
右正本證明與原本無異。
如不服本判決，應於判決送達後十日內向本院提出上訴狀。（須附繕本）
「切勿逕送上級法院」
                                                書記官  陳俊德
中      華      民      國    九十四    年      八      月    二十五    日
附記
中華民國刑法第三百二十一條第一項第三款
犯竊盜罪而有左列情形之一者，處六月以上、五年以下有期徒刑：
三  攜帶兇器而犯之者。
中華民國刑法第四十七條
(累犯)
受有期徒刑之執行完畢，或受無期徒刑或有期徒刑一部之執行而赦免後，
五年以內再犯有期徒刑以上之罪者，為累犯，加重本刑至二分之一。
中華民國刑法第三十八條第一項第二款
(沒收物)
左列之物沒收之：
二  供犯罪所用或犯罪預備之物。
